【裁判字號】    88,自緝,8
【裁判日期】    890118
【裁判案由】    竊盜
【裁判全文】
臺灣高雄地方法院刑事判決                            八十八年度自緝字第八號
    自  訴  人  丁○○
    被      告  戊○○
右列被告因竊盜案件，經自訴人提起自訴，及臺灣高雄地方法院檢察署檢察官移送併
審（八十七年度偵緝字第九二號、偵字第八八○號、偵字第六七一二號、第一一二四
三號、偵字第一四三八九號），本院判決如左：
    主  文
戊○○連續竊盜，累犯，處有期徒刑壹年陸月。並應於刑之執行前，令入勞動場所強
制工作參年。
扣案之機車鑰匙壹支沒收。
    事  實
一、戊○○曾於民國八十三年七月間，因恐嚇等案件，經本院判處有期徒刑五月及拘
    役五十日確定，於八十四年五月七日執行完畢，猶不知悔改，竟基於意圖為自己
    不法所有之概括犯意，於八十六年九月十六日下午一時許，在高雄市十一號公園
    忠孝路與七賢路口，竊取庚○○所有車號ＸＭＱ－四七七號之機車一部【價值約
    新台幣（下同）三萬元】，得手後以新台幣（下同）四千五百元之價格賣予不知
    情之振安機車行之丙○○；又於八十六年十一月十二日下午九時許，在高雄市○○區○○街二七巷一三號前，竊取丁○○向子○○○借來騎乘車號ＪＶＮ－八八
    一號之機車一部，得手後於八十六年十一月十三日下午四時五十分許，以五千五
    百元之價格賣予不知情之順益機車行之乙○○；第於八十七年三月十一日下午六
    時許，在高雄市新興區○○○路與六合一路口，竊取癸○○所有車號ＺＢＵ－七
    五一號之機車一部（價值約一萬元），得手後於八十七年三月十九日下午三時二
    十分許，騎乘該車行經高雄縣鳳山市○○路二十巷十八之十八號前，為警查獲；
    復於八十七年五月十一日下午三時許，在高雄市前鎮區○○○路二十九號前，竊
    取辛○○所有車號ＯＬＷ－二○六號之機車一部（價值約二萬元），得手後於八
    十七年五月十三日上午七時三十分許，騎經高雄縣鳳山市○○○路一六七巷水圳
    旁為警查獲。再於八十七年五月十五日下午五時許，在高雄市前金區○○○路某
    處，竊取己○○所有車號ＸＦＵ－八五六號之機車一部，得手後於同月日下午七
    時許，以七千元之價格賣予不知情之南部機車行之甲○○。
二、案經自訴人丁○○提起自訴，及臺灣高雄地方法院檢察署移送併審。戊○○於審
    理中逃匿，經本院發布通緝，嗣於八十八年一月二十七日九時許，在高雄市○○
    路籬仔內公園內為警緝獲。
    理  由
一、訊據被告戊○○矢口否認有右揭竊盜犯行，辯稱：伊身分證於八十五年有報遺失
    ，不能僅憑身分證即認定係伊竊盜云云。惟查，右揭事實業據自訴人丁○○到庭
    指訴稽詳，並經證人即前揭遺失機車之所有人或被告欲脫售上開機車之買主子○○○、乙○○、甲○○、辛○○、癸○○、丙○○、庚○○、己○○等人到庭結
    證明確，復有車輛協尋電腦輸入單一紙、車輛尋獲證明單二紙、車輛買賣估價協
    議單一紙、贓物認領保管收據二紙、領結一紙、切結書一紙附卷可憑，並有機車
    鑰匙一支扣案足資佐證。而本院依職權函查高雄縣林園鄉戶政事務所關於被告之
    身分證補發登記資料，被告僅於八十年十一月七日有申請補發之紀錄，其八十五
    年間並未申請補發，有高雄縣林園鄉戶政事務所八十八年二月十二日（八八）高
    縣林鄉戶字第四七七號函附卷可按，且證人即林園派出所警員壬○○亦到庭結證
    稱：被告雖有口頭向其報遺失，但報案紀錄並無紀錄等語，然查，遺失身分證報
    備之小事，並非警員之職責，證人壬○○於八十五年間即三年前之小事，既無書
    面之報案紀錄可查，猶能記憶如新，有違經驗法則，此部分之證詞尚難採信；且
    縱被告遺失身分證後，有於八十五年口頭報遺失，惟離本案最初竊盜犯行之時，
    至少有九個月，此期間被告均未向戶政事務所申請補發，而其現使用之身分證卻
    是八十八年所補發，綜合上情，被告辯稱伊身分證於八十五年遺失而遭人利用乙
    節，即難採信。此外，被告與證人乙○○所簽立之車輛買賣估價協議單，被告於
    其上所按捺之指紋印，經本院送專業單位鑑定，其與本院八十八年五月二十五日
    被告之指紋登記卡上之左拇指紋印紋形特徵相同，此有憲兵學校（八八）執正字
    第三七二三號函附卷可憑。是本件事證明確，被告前開所辯顯係飾卸之詞，不足
    採信，其犯行足堪認定。
二、核被告所為，係犯刑法第三百二十條第一項之竊盜罪。被告前開先後五次竊盜行
    為，行為之間雖有時距二日至四月之間隔，仍認時間緊接，且前開竊盜行為手法
    相同，所犯構成要件相同之罪名，顯係基於概括之犯意反覆為之，為連續犯，應
    依刑法第五十六條之規定論以一罪，並加重其刑。又被告於八十三年七月間，因
    恐嚇等案件，經本院判處有期徒刑五月及拘役五十日確定，於八十四年五月七日
    執行完畢，業經被告供明在卷，並有被告全國前案紀錄表及臺灣高雄地方法院檢
    察署刑案資料查註紀錄表各一份在卷足稽，其於執行完畢後五年以內再犯有期徒
    刑以上之前開犯行，應依累犯之規定，加重其刑。審酌被告犯罪之動機、目的、
    手段、犯罪之所得、所犯情節及犯罪後之態度等一切情狀，爰酌情量處如主文所
    示之刑，以示懲儆。又被告上開連續數次竊盜犯行，應認有犯罪之習慣，並應依
    竊盜犯贓物犯保安處分條例第三條第一項第一款之規定，於刑之執行前，令入勞
    動場所強制工作參年。至扣案之機車鑰匙一支，係被告所有，且為供犯罪所用之
    物，爰依刑法第三十八條第一項第二款之規定，併予宣告沒收
三、據上論斷，應依刑事訴訟法第二百九十九條第一項前段，刑法第五十六條、第三
    百二十條第一項、第四十七條，罰金罰鍰提高標準條例第一條前段，竊盜犯贓物
    犯保安處分條例第三條第一項第一款、第五條，判決如主文。
中      華      民      國      八十九      年      一      月    十八  日
                                  臺灣高雄地方法院刑事第二庭
                                      法  官 劉建利
右正本證明與原本無異。
如不服本判決，應於判決送達後十日內，向本院提出上訴狀。
                                      書記官 林富興
中    華    民    國    八十九    年       一      月       二十       日
本案論罪科刑之法條：刑法第三百二十條第一項


司法院資訊處製作；財團法人民間司法改革基金會備份。
